【裁判字號】    94,交訴,138
【裁判日期】    950112
【裁判案由】    過失致死等
【裁判全文】
臺灣彰化地方法院刑事判決             94年度交訴字第138號
公  訴  人  臺灣彰化地方法院檢察署檢察官
被      告  甲○○
上列被告因過失致死等案件，經檢察官提起公訴（94年度調偵字
第501號），經被告於本院準備程序中自白犯罪，本院裁定改依
簡式審判程序審理判決如下：
    主  文
甲○○服用酒類，不能安全駕駛動力交通工具而駕駛，處拘役伍
拾日，如易科罰金，以參佰元折算壹日。又過失致人於死，處有
期徒刑伍月，如易科罰金，以參佰元折算壹日，緩刑貳年。
    事實及理由
一、事實部分：甲○○明知服用酒類後，反應力及注意力均會降
    低，無法安全駕駛動力交通工具，仍於民國（下同）94年6
    月12日晚上22時許，與陳彥暢一起在彰化縣二林鎮之某小吃
    店內喝完啤酒後，已陷於反應較慢、視線不清、精神不濟之
    狀況，竟於同年月13日深夜零時許，駕駛車牌號碼QU─5589
    號自小客車搭載陳彥暢，沿彰化縣二林鎮○○路由東往西方
    向行駛，嗣於同日凌晨1時5分許，途經彰化縣二林鎮○○里
    ○○路○段26號前，應注意汽車行駛時，應注意車前狀況，
    並隨時採取必要之安全措施，且飲用酒類後吐氣所含酒精濃
    度超過每公升0.25毫克或血液中酒精濃度超過百分之0.05以
    上者，不得駕車，而依當時情形，並無不能注意之情事，竟
    疏未注意，仍酒後駕車，以致途經上址時，為閃避突如其來
    之野貓，而不慎衝撞到上址路旁「林田加油站」之圍牆，陳
    彥暢並因此車禍而受有頭部外傷及顱腦損傷之傷害，經送醫
    急救，仍於途中不治死亡。嗣經警據報前往處理，並將亦因
    此車禍而受有傷害之甲○○送往彰化基督教醫院二林分院急
    救，當場抽血施公酒精濃度為131.9mg/dl，經換算其呼氣所
    含酒精濃度高達每公升0.659mg/l，始悉上情。
二、理由：
（一）按除被告所犯為死刑、無期徒刑、最輕本刑為3年以上有
      期徒刑之罪或高等法院管轄第1審案件者外，於前條第1項
      程序進行中，被告先就被訴事實為有罪之陳述時，審判長
      得告知被告簡式審判程序之旨，並聽取當事人、代理人、
      辯護人及輔佐人之意見後，裁定進行簡式審判程序；除簡
      式審判程序及簡易程序案件外，第1審應行合議審判，刑
      事訴訟法第273條之1第1項、第284條之1分別定有明文。
      本件被告甲○○所涉係死刑、無期徒刑、最輕本刑為3年
      以上有期徒刑之罪或高等法院管轄第1審案件以外之罪，
      並於本院行準備程序時就被訴事實為有罪之陳述，本院合
      議庭依前揭規定，經評議結果，裁定改由受命法官獨任行
      簡式審判程序。
（二）本案證據：
    (1)彰化縣警察局道路交通事故調查表（一）、（二）、道路
      交通事故現場圖各1份、現場照片9張。
    (2)法醫參考病歷摘要、勘驗筆錄、驗斷書、相驗屍體證明書
      各1份及相驗照片7張。
    (3)彰化縣警察局道路交通事故當事人酒精測定紀錄表2紙、
      刑法第185條之3案件測試觀察紀錄表1紙。
    (4)車籍及汽車駕駛人紀錄表各1紙。
    (5)告訴人乙○○於警詢、偵訊時之指述，證人即加油站站長
      林俊成、加油站員工陳斯弘於警詢中之證述。
    (6)被告迭於警詢、偵訊、本院準備程序及審理時之自白。
    (7)臺灣高等法院被告全國前案紀錄表、在監在押紀錄表。
（三）量刑之理由：
    核被告甲○○於飲用酒類後，已達於不能安全駕駛動力交通
    工具之程度，竟猶執意駕車搭載陳彥暢外出，且因過失駕駛
    行為致人於死，所為係犯刑法第185條之3之服用酒類不能安
    全駕駛罪及同法第276條第1項之過失致死罪。被告所犯上開
    2罪間，犯意各別，行為互殊，應予分論併罰。被告酒醉駕
    車致使被害人陳彥暢死亡，依法應負刑事責任，就其過失致
    死部分應依道路交通管理處罰條例第86條第1項之規定加重
    其刑。爰審酌被告尚無前科之素行、行為所生之危害不大、
    肇事之情節及過失程度，犯後坦承犯行，已與告訴人調解成
    立，並取得告訴人之諒解等一切情狀，分別量處如主文所示
    之刑，並均諭知易科罰金折算標準。又查被告前未曾受有期
    徒刑以上刑之宣告，有台灣彰化地方法院檢察署刑案資料查
    註紀錄表及台灣高等法院被告前案紀錄表在卷可稽，其因一
    時怠忽而罹刑章，且能負起應有之責任，取得告訴人之諒解
    ，與之達成調解，經此次偵審及刑之宣告後，當能知所警惕
    ，本院認為就刑法第276條第1項所宣告之刑以暫不執行為適
    當，併諭知緩刑2年，以期其自新、自勵。
三、應適用之法條：刑事訴訟法第273條之1第1項、第299條第1
    項前段、第310條之2、第454條第1項，刑法第185條之3、第
    276條第1項、第41條第1項前段、第74條第1款，道路交通管
    理處罰條例第86條第1項，罰金罰鍰提高標準條例第1條前段
    、第2條，判決如主文。
本案經檢察官何蕙君到庭執行職務。
中    華    民    國    95    年    1     月    12    日
                  刑事第二庭    法  官  黃齡玉
以上正本證明與原本無異。
如不服本判決，應於判決送達後10日內，向本院提出上訴狀（ 須
附繕本 ）。
告訴人或被害人對於判決如有不服具備理由請求檢察官上訴者，
其上訴期間之計算係以檢察官收受判決正本之日期為準。
中    華    民    國    95    年    1     月    12    日
                                書記官  施嘉玫
中華民國刑法第185條之3
服用毒品、麻醉藥品、酒類或其他相類之物，不能安全駕駛動力
交通工具而駕駛者，處1年以下有期徒刑、拘役或3萬元以下罰金
。
中華民國刑法第276條第1項
(過失致死罪)
因過失致人於死者，處 2 年以下有期徒刑、拘役或 2 千元以下
罰金。


司法院資訊處製作；財團法人民間司法改革基金會備份。
